【裁判字號】    98,易,418
【裁判日期】    980916
【裁判案由】    竊盜等
【裁判全文】
臺灣宜蘭地方法院刑事判決               98年度易字第418號
公  訴  人  臺灣宜蘭地方法院檢察署檢察官
被      告  丙○○
                    （另案
上列被告因竊盜等案件，經檢察官提起公訴（98年度偵字第3002
號），被告於準備程序中，就被訴事實為有罪之陳述，經本院告
知簡式審判程序之意旨，並聽取公訴人及被告之意見後，裁定依
簡式審判程序審理，判決如下：
    主  文
丙○○犯竊盜罪，累犯，處有期徒刑肆月。鑰匙壹支沒收。又犯
行使變造特種文書罪，累犯，處有期徒刑參月。又犯攜帶兇器竊
盜罪，累犯，處有期徒刑柒月。扳手壹支沒收。應執行有期徒刑
壹年。鑰匙及扳手各壹支均沒收。
    犯罪事實
一、丙○○前施用毒品、竊盜及詐欺案件，分別經本院判處有期
    徒刑1年、6月、8月、4月、7月及5月確定後，再由本院裁定
    減刑並定應執行刑為有期徒刑1年10月確定，於民國97年10
    月23日縮短刑期執行完畢出監。丙○○竟仍不知悔改，基於
    意圖為自己不法所有之竊盜犯意，於98年7月3日下午2時許
    ，在宜蘭縣宜蘭市○○路23之1號前，持其所有之鑰匙1支，
    竊取甲○○所有車牌號碼MVK-703號重型機車1輛，得手後為
    躲避查緝，另基於行使變造車牌之犯意，隨即以簽字筆書寫
    之方式，將前開車牌號碼變造為MVK-709 ，再騎乘該機車而
    行使變造之車牌，足以生損害於公路交通主管機關對於車籍
    管理之正確性。復基於意圖為自己不法所有之竊盜犯意，於
    98年7月8日下午5時許，攜帶其所有客觀上足供兇器使用鐵
    質長約15公分之扳手1支，在宜蘭縣三星鄉○○路117號旁之
    土地公廟前，以上開扳手將螺絲卸下之方式竊得該廟香爐上
    龍形銅製品2具，價值約新台幣（下同）5,000元，得手後放
    置於上開所竊得之機車腳踏板上，而騎乘上述機車離開。嗣
    江凱智、陳偉豪於98年7月9日凌晨3時許，在宜蘭縣三星鄉
    ○○路107之1號前，發現騎乘機車之丙○○形跡可疑，而報
    警處理因此查獲。
二、案經甲○○訴由宜蘭縣政府警察局三星分局報請臺灣宜蘭地
    方法院檢察署檢察官偵查起訴。
    理  由
一、上開事實，業據被告丙○○於本院審理時坦承不諱，核與證
    人即被害人甲○○、乙○○於警詢時指訴失竊情節相符，亦
    與證人江凱智、陳偉豪於警詢時證述發現被告形跡可疑並報
    警等情節相互契合，復有車籍查詢- 基本資料詳細畫面1紙
    、贓物認領保管單2紙、照片8張附卷可稽，堪認被告之自白
    與真實相符而可採憑。是本件事證明確，被告上開犯行均堪
    以認定，應依法論科。
二、按刑法第321條第1項第3款之攜帶兇器竊盜罪，係以行為人
    攜帶兇器竊盜為其加重條件，此所謂兇器，其種類並無限制
    ，凡客觀上足對人之生命、身體、安全構成威脅，具有危險
    性之兇器均屬之，且祇須行竊時攜帶此種具有危險性之兇器
    為已足，並不以攜帶之初有行兇之意圖為必要（最高法院79
    年度台上字第5253號刑事判例參照）。又汽車牌照為公路監
    理機關所發給，依道路交通安全規則第8 條規定，為行車之
    許可憑證，屬刑法第212條所列特許證之一種（最高法院63
    年度臺上字第1550號判例參照）。本件被告於上揭時、地行
    竊時所使用之扳手1支，為鐵質長約15公分，業經被告於本
    院審理自承在卷，是上開扳手質地堅硬，客觀上顯足以傷害
    人之身體及危害人之生命，而具危險性，應認係屬刑法第32
    1條第1項第3款之兇器至明。是核被告所為，係犯刑法第320
    條第1項之竊盜罪、同法第216條、第212條之行使變造特種
    文書罪及同法第321條第1項第3款之攜帶兇器竊盜罪。被告
    變造車牌後持以行使，其變造之低度行為應為行使之高度行
    為所吸收，不另論罪。被告所犯上開3罪間，犯意個別，行
    為互殊，應予分論併罰。又被告有上揭前科與執行情形，此
    有臺灣高等法院被告前案記錄表可查，被告於有期徒刑執行
    完畢5年內，再故意犯有期徒刑以上之上開3罪，均為累犯，
    均應依法加重其刑。爰審酌被告犯罪之動機、目的、竊得機
    車後為逃避查緝而變造機車車牌，再騎乘該變造車牌之機車
    犯竊盜案件、行為殊不值取，惟考量對被害人所造成之損害
    非鉅，且被害人均已領回遭竊物品，及其犯罪後坦承犯行之
    犯後態度等一切情狀，各量處如主文所示之刑，並定其應執
    行刑。
三、被告行竊所用之鑰匙及扳手各1支，均係被告所有供犯罪所
    用之物，雖未扣案，尚無積極證據證明已經滅失，自應依刑
    法第38條第1項第2款之規定宣告沒收。
據上論斷，應依刑事訴訟法第273條之1第1項，第299條第1項前
段，刑法第320條第1項、第216條、第212條、第321條第1項第3
款、第47條第1項、第51條第5款、第38條第1項第2款，刑法施行
法第1條之1第1項、第2項前段，判決如主文。
本案經檢察官劉憲英到庭執行職務
中    華    民    國    98    年    9     月    16     日
                  刑事第四庭法  官  蔡仁昭
以上正本證明與原本無異。
如不服本判決應於收受送達後十日內向本院提出上訴書狀，並應
敘述具體理由；其未敘述上述理由者，應於上訴期間屆滿後二十
日內向本院補提理由書 (均須按他造當事人之人數附繕本)「 切
勿逕送上級法院」。
                            書記官  陳建宇
中    華    民    國    98    年    9     月    16     日
附錄本案論罪科刑法條：
中華民國刑法第320條第1項
意圖為自己或第三人不法之所有，而竊取他人之動產者，為竊盜
罪，處5年以下有期徒刑、拘役或5百元以下罰金。
中華民國刑法第216條
（行使偽造變造或登載不實之文書罪）
行使第210條至第215條之文書者，依偽造、變造文書或登載不實
事項或使登載不實事項之規定處斷。
中華民國刑法第212條
（偽造變造特種文書罪）
偽造、變造護照、旅券、免許證、特許證及關於品行、能力服務
或其他相類之證書、介紹書，足以生損害於公眾或他人者，處1
年以下有期徒刑、拘役或3百元以下罰金。
中華民國刑法第321條第1項第3款
（加重竊盜罪）
犯竊盜罪而有左列情形之一者，處6月以上、5年以下有期徒刑：
三、攜帶兇器而犯之者。


司法院資訊處製作；財團法人民間司法改革基金會備份。
